# 关于吸收合并股票问题

提问人：冯七七 时间：2020-01-08 14:42:06
请教陈版，如果A公司和B公司均为甲公司全资子公司，甲公司把B公司股权划入A公司，A公司吸收合并B公司，原来B公司有因股票公允价值变动确认的其他综合收益 100 万元。那合并后A公司报表中，其他综合收益是加上这100 万元还是说这 100 万元转入A公司资本公积中？

回答人：chenyiwei
A的单户报表层面计入资本公积；A如需编制合并报表的，则在A的合并报表中恢复该项其他综合收益。